臺灣桃園地方法院民事裁定
111年度司繼字第541號
聲  請  人  財團法人證券投資人及期貨交易人保護中心

法定代理人  張心悌  
代  理  人  沈安琪律師
被  繼承人  王祥池(亡)
                      生前最後住所：桃園市○○區○○路○段000號
關  係  人
即受選任人  郭淳頤律師

上列聲請人聲請選任被繼承人王祥池遺產管理人事件，本院裁定
如下：
    主      文
選任郭淳頤律師為被繼承人王祥池之遺產管理人。
准對被繼承人王祥池（男，民國00年0月00日出生、110年7月9日
死亡，國民身分證統一編號：Z000000000號，生前最後住所：桃
園市○○區○○路○段000號）大陸地區以外之繼承人為承認繼承之公
示催告。
被繼承人王祥池之大陸地區以外之繼承人，應自本公示催告公告
於司法院網站之日起壹年內向本院陳報承認繼承，如不於公示期
限內陳報承認繼承時，被繼承人之遺產於大陸地區之繼承人依法
繼承、清償債權並交付遺贈物後，如有賸餘，歸屬國庫。
聲請程序費用新臺幣壹仟元由被繼承人王祥池之遺產負擔。
    理      由
一、按先順序繼承人均拋棄其繼承權時，由次順序之繼承人繼承
    ，其次順序繼承人有無不明或第四順序之繼承人均拋棄其繼
    承權者，準用關於無人承認繼承之規定。次按繼承開始時，
    繼承人之有無不明，而無親屬會議或親屬會議未於1個月內
    選定遺產管理人者，利害關係人得聲請法院選任遺產管理人
    ，並由法院依公示催告程序，定6個月以上之期限，公告繼
    承人，命其於期限內承認繼承，此觀民法第1176條第6項、
    第1177條、第1178條規定自明。再按遺產管理人之職務為：
    (一)編製遺產清冊。(二)為保存遺產必要之處置。(三)聲請
    法院依公示催告程序，限定一年以上之期間，公告被繼承人
    之債權人及受遺贈人，命其於該期間內報明債權及為願受遺
    贈與否之聲明，被繼承人之債權人及受遺贈人為管理人所已
    知者，應分別通知之。(四)清償債權或交付遺贈物。(五)有
    繼承人承認繼承或遺產歸屬國庫時，為遺產之移交，民法第
    1179條第1項亦有明文。
二、本件聲請意旨略以：緣聲請人與被繼承人王祥池間有民事損
    害賠償訴訟，現正繫屬於臺灣高等法院民事庭以110年度金
    上字第18號審理中，惟被繼承人於110年7月9日死亡，且其
    配偶、第一順位繼承人、第三順位繼承人均已拋棄繼承，而
    第二順位、第四順位繼承人則均已歿，又被繼承人之親屬會
    議顯然未依法於一個月內選定遺產管理人，為維護聲請人之
    權益，爰依法聲請選任財政部國有財產署北區分署或其他適
    當之人中選任一人為被繼承人之遺產管理人等語。
三、經查，聲請人主張之上開事實，業據其提出本院108年度金
    字第13號民事判決、民事聲明上訴狀、被繼承人之死亡證明
    書及法院110年度司繼字第2242號公告等為證，堪信為真。
    又被繼承人尚生存之繼承人均已拋棄繼承等情，除有本院依
    職權調閱之索引卡查詢資料在卷可稽外，並有桃園○○○○○○○○
    ○檢附被繼承人各順位繼承人之戶籍謄本在卷可佐，堪予認
    定。次查，被繼承人死亡迄今已逾民法第1177條所定一個月
    期間，仍無親屬會議選任之遺產管理人向本院陳明或向聲請
    人為處理債務之表示，此有本院索引卡查詢資料在卷可稽，
    可認聲請人主張無親屬會議召集之事實為真。準此，堪認被
    繼承人所遺財產處於無人管領之狀態。是以，本件確有為被
    繼承人所遺財產指定遺產管理人之必要。至聲請人雖推薦財
    政部國有財產署北區分署為遺產管理人，惟未取得國有財產
    署之同意，而經本院函詢桃園律師公會，有鄭崇文律師、郭
    淳頤律師及陳佳函律師具狀表示有意願擔任被繼承人所遺財
    產之遺產管理人，此有三位律師之陳報狀與同意書在卷可憑
    ，本院審酌郭淳頤律師曾辦理遺產管理人及其他事件之情況
    ，認郭淳頤律師足堪勝任本件遺產管理人之職務。綜上，本
    件選任郭淳頤律師為被繼承人之遺產管理人，應屬適當，且
    與法律規定相合，應予准許，並依法為公示催告。
四、依家事事件法第127條第4項之規定，裁定如主文。
五、如不服本裁定，應於送達後10日內向本院提出抗告狀，並應
    繳納抗告費新臺幣1,000元。
中　　華　　民　　國　　111 　年　　6 　　月　　21　　日
                  家事法庭  司法事務官　王雯綺
以上正本係照原本作成。